臺灣士林地方法院刑事判決
                                      110年度訴字第378號
公  訴  人  臺灣士林地方檢察署檢察官
被      告  許惇凱


選任辯護人  黃怡穎律師
被      告  葉靖于



選任辯護人  王志超律師
            周政憲律師
上列被告因毒品危害防制條例等案件，經檢察官提起公訴（110
年度偵字第9167號），本院判決如下：
    主  文
許惇凱共同運輸第三級毒品，處有期徒刑參年柒月。扣案如附表
編號1至10、12所示之物均沒收。
葉靖于共同運輸第三級毒品，處有期徒刑參年捌月。扣案如附表
編號1至10、12所示之物均沒收。
    犯 罪 事 實
一、許惇凱（所涉持有及施用第二級毒品犯行，另經臺灣士林地
    方檢察署檢察官偵辦中）、葉靖于均明知愷他命（Ketamine
    ，俗稱K 他命）屬毒品危害防制條例第2 條第2 項第3 款所
    定之第三級毒品，並為行政院依懲治走私條例第2 條第3 項
    授權公告之「管制物品管制品項及管制方式」第1 項第3 款
    所列管制進出口物品，未經許可不得非法運輸進入我國境內
    ，竟與真實姓名年籍不詳之「阿道」及apple id「toyota19
    8888 @icloud .com 」（下稱「toyota198888」）之成年人
    （無證據可認其等為未滿18歲之人）共同基於運輸第三級毒
    品及私運管制物品進口之犯意聯絡，緣「阿道」為從緬甸經
    過大陸地區廣東省私運管制之第三級毒品愷他命進入臺灣，
    為使愷他命入境後，得順利提領，乃於民國110 年3 月前某
    不詳時間，聯絡葉靖于，並以新臺幣（下同）12萬元為報酬
    ，指示葉靖于尋找收領愷他命包裹之人頭收件人，在臺負責
    收受愷他命毒品包裹。葉靖于遂於110 年4 月間某時，以6
    萬元之代價，委託許惇凱代為領貨，並持至指定之地點交付
    。嗣「阿道」為躲避查緝，將私運進口之愷他命1 批分裝24
    包後（驗前含袋總毛重2785.00 公克，驗前總淨重約2732.9
    2 公克，純度約99% ，驗前總純質淨重約2705.59 公克），
    藏放在6 個機器軸承，並裝入包裹內，再以「林維濠」之名
    義為收件人、「新北市○○區○○○00○0 號新竹貨運淡水
    營業所」為收貨地，並由不知情之運輸公司自緬甸起運後，
    轉由大陸地區廣東省轉香港再運輸、於110 年4 月26日運抵
    臺灣，而將上開管制進口之第三級毒品非法運輸、私運進口
    入我國境內。嗣內政部警政署刑事警察局接獲情資，立即向
    財政部關務署密報登錄，於110 年4 月26日該局經海關人員
    通知前往遠雄快遞倉儲，共同開驗查獲扣案如附表編號1 所
    示之第三級毒品。嗣為查緝犯嫌，遂依案內包裹派送流程，
    由新竹物流公司桃園營業所運送至新竹貨運淡水營業所。復
    葉靖于於110 年4 月28日聯絡許惇凱上開包裹已送至新竹貨
    運淡水營業所，並於同日上午某時，將扣案如附表編號8 所
    示內裝有通訊軟體Signal以及紀錄有葉靖于Signal聯絡人暱
    稱「謝爾比班傑明」之iPhone 6Plus手機（IMEI碼：354383
&ZZZZ; &ZZZZ; 000000000 號）1 支（下稱工作機）交付許惇凱
    ，供聯繫收
    貨事宜使用。許惇凱遂於同日駕駛車牌號碼00-0000 號自用
    小客車前往上開營業所領取系爭包裹，隨即再前往新北市○
    ○區○○路000 號之19大田寮停車場內之倉庫內，並以該工
    作機聯絡葉靖于，其等在上開倉庫內會合後，即以扣案如附
    表編號4 至6 、9 至10所示等工具，共同鋸開系爭包裹內之
    6 個機器軸承，取出軸承內之白色粉末毒品，分裝為3 大袋
    （其中1 小包由許惇凱欲留為自己施用），並等待「toyota
    198888」之進一步指示，隨後即為現場埋伏等待之員警查獲
    並逮捕，當場扣得如附表編號1 至11所示之物，並於110 年
    4 月30日為警持臺灣士林地方法院搜索票至葉靖于位於新北
    市○○區○○路0 段000 號10樓居處搜索，扣得附表編號12
    之物。
二、案經新北市政府警察局蘆洲分局報告臺灣士林地方檢察署檢
    察官偵查起訴。
    理  由
壹、證據能力部分：
    本判決下述被告許惇凱、葉靖于以外之人於審判外之陳述，
    檢察官、被告2 人及其等辯護人於本院準備程序時分別表示
    同意作為證據及不爭執證據能力（見本院110 年度訴字第37
    8 號卷【下稱本院卷】第83至96、113 至125 頁），且迄辯
    論終結前亦無再聲明異議，本院審酌各該證據資料作成時之
    情況，尚無違法不當及證明力明顯過低之瑕疵，而認為以之
    作為證據應屬適當，依刑事訴訟法第159 條之5 規定，均有
    證據能力。另有關認定本案犯罪事實之非供述證據，則查無
    違反法定程序取得之情，依刑事訴訟法第158 條之4 規定反
    面解釋，亦皆具有證據能力。
貳、實體部分：
一、本案認定犯罪事實所憑之證據及理由：
    上開犯罪事實，業據被告許惇凱、葉靖于於偵查及本院審理
    時均坦承不諱且互核一致（見臺灣士林地方檢察署110 年度
    偵字第9167號卷【下稱偵卷】二第62至64、66至68、71至75
    、97、99、105 、112 至114 、172 至175 、184 至186 、
    199 至211 、257 至263 、291 至293 頁；本院卷第36至39
    、56至59、82、112 、165 、189 頁），並有被告許惇凱扣
    案手機內與「toyotal98888」之人視訊電話紀錄擷圖照片2
    張、通訊軟體Signal與暱稱「謝爾比班傑明」通話紀錄擷圖
    照片2 張、手機相簿內對話紀錄翻拍照片3 張、被告許惇凱
    扣案手機以暱稱「王俊國」綁定畫面翻拍照片、與「toyota
    198888」通訊擷圖翻拍照片各1 張、被告葉靖于使用LINE帳
    號暱稱「BenShelby 」搜尋好友擷圖畫面1 張、新竹物流客
    戶簽收單翻拍照片1 張、新竹物流託運明細1 份、內政部警
    政署刑事警察局搜索、扣押筆錄（受執行人：許惇凱、葉靖
    于；執行處所：新北市○○區○○路000 號之19之倉庫）、
    扣押物品目錄表暨扣押物品收據、被告許惇凱之自願受搜索
    同意書、內政部警政署刑事警察局搜索、扣押筆錄（受執行
    人：許惇凱；執行處所：新北市○○區○○路000 巷00號3
    樓）、扣押物品目錄表暨扣押物品收據、財政部關務署臺北
    關110 年4 月26日北竹緝移字第1100100973號函暨檢附財政
    部關務署臺北關扣押貨物、運輸工具收據及搜索筆錄、進口
    快遞貨物簡易申報單第CX100K768Q26號各1 份、內政部警政
    署刑事警察局查獲毒品危害防制條例毒品初步鑑驗報告單1
    份、現場勘察照片28張、110 年4 月28日蒐證報告1 份、被
    告葉靖于、許惇凱之勘察採證同意書、內政部警政署刑事警
    察局110 年4 月30日刑紋字第1100045251號鑑定書、本院11
    0 聲搜字第327 號搜索票1 紙、被告葉靖于之女友即羅苔菁
    自願受搜索同意書、內政部警政署刑事警察局搜索、扣押筆
    錄（受執行人：葉靖于；執行處所：新北市○○區○○路0
    段000 號10樓）、扣押物品目錄表暨扣押物品收據各1 份、
    被告許惇凱、葉靖于使用之手機數位鑑識資料2 份、被告許
    惇凱110 年4 月27日至同年4 月28日駕駛車號00-0000 號自
    用小客車之路線圖、內政部警政署刑事警察局110 年5 月5
    日刑鑑字第1100046999號鑑定書各1 份在卷可稽（見偵卷一
    第23至25、27、51、53至59、61至67、89至93、95至111 、
    113 、115 、133 至147 、225 至232 頁；偵卷二第3 至19
    、47至57、123 至125 、129 至131 、133 、135 至139 、
    145 至146 、153 至165 、177 至181 、311 至335 頁；偵
    卷三第133 至135 頁），足認被告2 人上開任意性自白與事
    實相符，堪以採信。綜上，本案事證明確，被告2 人犯行堪
    以認定，應依法論科。
二、論罪科刑：
（一）按愷他命為毒品危害防制條例第2 條第2 項第3 款所定之
      第三級毒品，且係行政院依懲治走私條例第2 條第3 項授
      權公告「管制物品管制品項及管制方式」第1 項第3 款所
      列之管制進出口物品，依法不得運輸、私運進口。而運輸
      毒品罪祇以所運輸之毒品已實施運送為已足，並非以運抵
      目的地為完成犯罪之要件。換言之，區別該罪既遂、未遂
      之依據，應以已否起運為準，既已起運，構成該罪之輸送
      行為即已完成，不以達到目的地為既遂條件（最高法院92
      年度台上字第3096號判決要旨參照）。另按懲治走私條例
      第2 條第1 項之私運管制物品進口罪，係指未經許可，擅
      自將逾公告數額之管制物品，自他國或公海等地，私運進
      入我國境內而言，一經進入國境，其犯罪即屬完成（最高
      法院96年度台上字第6959號判決意旨參照）。是核被告許
      惇凱、葉靖于所為，均係犯毒品危害防制條例第4 條第3
      項之運輸第三級毒品罪，及懲治走私條例第2 條第1 項之
      私運管制物品進口罪。又被告2 人運輸第三級毒品前持有
      第三級毒品純質淨重5 公克以上之行為，為運輸之高度行
      為所吸收，不另論罪。
（二）被告許惇凱、葉靖于與真實姓名年籍不詳綽號「阿道」及
      「toyotal98888」等成年男子就上開犯行間，有犯意聯絡
      及行為分擔，為共同正犯。而其等間利用不知情之航空公
      司、快遞公司及該等公司之從業人員實行上開犯罪，均為
      間接正犯。
（三）被告許惇凱、葉靖于各以一行為，同時觸犯上開二罪名，
      為想像競合犯，依刑法第55條規定，從一重以運輸第三級
      毒品罪處斷。
（四）刑之減輕事由：
    1.被告許惇凱、葉靖于於偵查及審判中均自白本案犯行，爰
      依毒品危害防制條例第17條第2 項規定減輕其刑。
    2.按毒品危害防制條例第17條第1項規定所稱「供出毒品來
      源，因而查獲其他正犯或共犯者」，係指犯罪行為人供出
      與本案毒品來源有關之其他正犯或共犯資料，使調查或偵
      查犯罪之公務員得據以對之發動調查或偵查，並因此而確
      實查獲其人、其犯行者，始足當之。查被告許惇凱雖於11
      0 年4 月30日警詢時供稱本案運輸第三級毒品之共犯為被
      告葉靖于等語（偵卷二第66至67頁），然警方於110 年4
      月28日即已掌握被告葉靖于有共同運輸第三級毒品之犯行
      ，且於同日下午4 時16分許，經警當場拘提到案等情，有
      內政部警政署刑事警察局解送人犯報告書及臺灣士林地方
      檢察署檢察官拘票各1 份附卷可考（見偵卷一第3 至4 、
      43頁），是本案亦非因被告許惇凱之供述而查獲共犯葉靖
      于，自亦無從依上開規定予以減刑，附此敘明。
    3.刑法第59條所謂「犯罪之情狀顯可憫恕」，必於審酌一切
      犯罪情狀，在客觀上顯然足以引起一般同情，認為縱宣告
      法定最低刑度猶嫌過重者，始有其適用。此所謂法定最低
      度刑，固包括法定最低本刑；惟遇有其他法定減輕之事由
      者，則指適用其他法定減輕事由減輕其刑後之最低度刑而
      言。倘被告別有法定減輕事由者，應先適用法定減輕事由
      減輕其刑後，猶認其犯罪之情狀顯可憫恕，即使科以該減
      輕後之最低度刑仍嫌過重者，始得適用刑法第59條規定酌
      量減輕其刑（最高法院100 年度台上字第744 號刑事判決
      意旨參照）。查毒品戕害人之身心健康至深且鉅，為我國
      法律所嚴禁，此廣為一般社會大眾周知，被告2 人均為成
      年人，自不容諉為不知，竟參與本案運輸進口愷他命3 包
      （驗前總淨重約為2732.92 公克），且上開毒品純度約99
      % ，驗前總純質淨重約2705.59 公克乙節，有內政部警政
      署刑事警察局110 年5 月5 日刑鑑字第1100046999號鑑定
      書1 份附卷可參（見偵卷三第133 至135 頁），顯見上開
      毒品重量非微，情節重大，即令及時查獲，尚未散布造成
      實害，然考量其等行為惡害、分工情形、涉案程度等，仍
      應給予適當之制裁，不容輕縱。又被告2 人經依毒品危害
      防制條例第17條第2 項規定依次減刑後，已可在減刑後之
      法定刑度內妥適斟酌量刑，顯無過苛情形，且審酌具體一
      切犯罪情狀，亦難認客觀上有何顯然足以引起一般同情、
      縱予宣告法定最低刑度仍嫌過重之情事，自無刑法第59條
      之適用餘地，是之辯護人辯稱被告2 人應依刑法第59條減
      輕其刑，難認有據。
（五）爰以行為人之責任為基礎，並審酌被告2 人不思循正當途
      徑獲致財物，無視政府反毒政策及嚴格查禁，明知愷他命
      足以戕害人體身心健康，助長社會不良風氣，竟為圖非法
      獲利，與真實姓名年籍不詳綽號「阿道」及「toyotal988
      88」等成年男子共同走私運輸如附表編號1 所示之第三級
      毒品愷他命來臺，若流入市面，非但助長毒品流通、氾濫
      ，戕害他人身心健康，更間接危害社會、國家健全發展，
      被告2 人所為實有不該；惟念及被告2 人犯後終能坦承犯
      行，且其等於本案整起運輸過程中，係扮演聽從他人指示
      之角色及地位，非處於運輸第三級毒品之主導地位，兼衡
      被告2 人犯罪之動機、目的、手段、扣案如附表編號1 所
      示第三級毒品之重量及純度等犯罪情節，暨被告許惇凱於
      本院審理時自陳國中畢業之教育程度、先前擔任水泥工、
      月薪約2 至3 萬元、未婚、需扶養祖父母之家庭生活與經
      濟狀況；被告葉靖于於本院審理時自陳大學畢業之教育程
      度、先前擔任廚師、月薪約2 至3 萬元、未婚、需扶養父
      母之家庭生活與經濟狀況等一切情狀（見本院卷第189 至
      190 頁），分別量處如主文所示之刑。
三、沒收部分：
（一）按刑法之沒收，乃獨立於刑罰及保安處分以外之法律效果
      ，非屬刑罰之從刑。不論係違禁物、供犯罪所用、犯罪預
      備之物、犯罪所生之物及犯罪所得，均可為沒收之標的。
      沒收之作用，乃存於犯罪事實或不法事實中禁制物之剝奪
      ，不以有刑事責任為必要，而以應剝奪之標的（物或不法
      利益）為對象，應剝奪標的之所在，即為沒收之所在。於
      數人共同犯罪時，上開違禁物、供犯罪所用、犯罪預備之
      物或犯罪所生之物，究應如何諭知沒收，已不能依共同正
      犯責任共同原則，附屬於刑罰而為相同之諭知，而應依立
      法目的、沒收標的之性質及其存在狀態，為下列不同之處
      理：⑴沒收標的為違禁物時，因違禁物本身具社會危害性
      ，重在除去。故刑法第38條第1 項規定，不問屬於犯罪行
      為人與否，沒收之。則於數人共同犯罪時，除非違禁物已
      滅失或不存在，均應對各共同正犯諭知沒收。⑵沒收標的
      為供犯罪所用、犯罪預備之物或犯罪所生之物時，依刑法
      第38條第2 項前段規定，以屬於犯罪行為人者，得沒收之
      。係藉由剝奪犯罪行為人之所有（包含事實上處分權），
      以預防並遏止犯罪。其既規定屬於犯罪行為人者，得沒收
      之，則於數人共同犯罪時，因共同正犯皆為犯罪行為人，
      故不問屬於共同正犯中何人所有，法院均得斟酌個案情節
      ，不予沒收，或僅對共同正犯之所有者，或對部分或全部
      共同正犯，諭知沒收及依刑法第38條第4 項規定追徵其價
      額。然毒品危害防制條例第19條第1 項規定「犯第4 條至
      第9 條、第12條、第13條或第14條第1 項、第2 項之罪者
      ，其供犯罪所用之物，不問屬於犯罪行為人與否，均沒收
      之。」，為刑法第38條第2 項後段所稱之特別規定。其立
      法採用與違禁物沒收相同之規範標準，並藉由剝奪其物，
      以預防並遏止相關犯罪之發生。故於數人共同犯罪時，均
      應對各共同正犯諭知沒收。此與上述裁量沒收並不相同（
      最高法院107 年度台上字第2697號判決意旨可資參照）。
（二）扣案之被告許惇凱、葉靖于所共同運輸如附表編號1 所示
      之白色粉末3 包（含包裝袋3 只，驗前總淨重約為2732.9
      2 公克），經送檢驗後，檢出第三級毒品愷他命成分乙情
      ，有內政部警政署刑事警察局110 年5 月5 日刑鑑字第11
      00046999號鑑定書1 份在卷可參（見偵卷三第133 至135
      頁），為違禁物，不問屬於犯罪行為人與否，均應依刑法
      第38條第1 項規定宣告沒收。另上開毒品之包裝袋3 只，
      因其上殘留之毒品難以析離，且無析離之實益與必要，應
      連同查獲之前開毒品沒收。至送驗耗損部分之毒品，因已
      鑑析用罄，業已滅失，爰不另宣告沒收，附此敘明。
（三）扣案如附表編號8 、12所示之手機各1 支，分別為被告許
      惇凱、葉靖于用以互相聯繫及與「toyotal98888」聯絡運
      輸本案毒品之用，為被告2 人供承在卷（見本院卷第58、
      82頁），應依毒品危害防制條例第19條第1 項規定，不問
      屬於犯罪行為人與否，應予宣告沒收。而夾藏上開第三級
      毒品如附表編號2 所示之軸承6 個，及扣案如附表編號3
      至7 、9 至10所示之物，均係本案運輸毒品所用之物，業
      據被告2 人坦認在卷（見本院卷第36至37、56至57頁），
      亦應依毒品危害防制條例第19條第1 項規定，宣告沒收。
（四）至扣案如附表編號11所示之物，查無證據可認與被告2 人
      本案運輸第三級毒品犯行有關，故不予宣告沒收。又據被
      告2 人均供稱尚未取得本案運輸第三級毒品之報酬等語（
      見本院卷第38、57頁），復查卷內亦無積極證據可認被告
      2 人實際上因上揭犯行受有犯罪所得，故不予宣告沒收，
      末此敘明。
據上論斷，應依刑事訴訟法第299 條第1 項前段，毒品危害防制
條例第4 條第3 項、第17條第2 項、第19條第1 項，懲治走私條
例第2 條第1 項，刑法第11條、第28條、第55條、第38條第1 項
，判決如主文。
本案經檢察官陳貞卉提起公訴，檢察官張嘉婷到庭執行職務。
中　　華　　民　　國　 110　　年　　10　　月　　14　　日
                  刑事第三庭　審判長法　官　蕭文學
                                    法　官　李東益
                                    法  官  葛名翔
以上正本證明與原本無異。
如不服本判決應於收受送達後20日內向本院提出上訴書狀，並應
敘述具體理由。其未敘述上訴理由者，應於上訴期間屆滿後20日
內向本院補提理由書（均須按他造當事人之人數附繕本）「切勿
逕送上級法院」。
                    書記官  曾韻蒔
中　　華　　民　　國　 110　　年　　10　　月　　14　　日
附錄本案論罪科刑法條：
毒品危害防制條例第4條：
製造、運輸、販賣第一級毒品者，處死刑或無期徒刑；處無期徒
刑者，得併科新臺幣3千萬元以下罰金。
製造、運輸、販賣第二級毒品者，處無期徒刑或10年以上有期徒
刑，得併科新臺幣1千5百萬元以下罰金。
製造、運輸、販賣第三級毒品者，處7年以上有期徒刑，得併科
新臺幣1千萬元以下罰金。
製造、運輸、販賣第四級毒品者，處5年以上12年以下有期徒刑
，得併科新臺幣5百萬元以下罰金。
製造、運輸、販賣專供製造或施用毒品之器具者，處1年以上7年
以下有期徒刑，得併科新臺幣1百50萬元以下罰金。
前五項之未遂犯罰之。
懲治走私條例第2條：
私運管制物品進口、出口者，處7年以下有期徒刑，得併科新臺
幣3百萬元以下罰金。
前項之未遂犯罰之。
第1項之管制物品，由行政院依下列各款規定公告其管制品項及
管制方式：
一、為防止犯罪必要，禁止易供或常供犯罪使用之特定器物進口
    、出口。
二、為維護金融秩序或交易安全必要，禁止偽造、變造之各種貨
    幣及有價證券進口、出口。
三、為維護國民健康必要，禁止、限制特定物品或來自特定地區
    之物品進口。
四、為維護國內農業產業發展必要，禁止、限制來自特定地區或
    一定數額以上之動植物及其產製品進口。
五、為遵守條約協定、履行國際義務必要，禁止、限制一定物品
    之進口、出口。

附表：

編號 名稱 數量 備註 1 白色粉末 3包 內政部警政署刑事警察局 110年5 月5 日刑鑑字第1100046999號鑑定書鑑定結果：系爭包裹內之白色粉末，驗前含袋總毛重2785.00 公克，驗前總淨重約2732.92 公克，檢出第三級毒品愷他命成分，純度約99% ，推估扣案之愷他命，驗前總純質淨重約2705.59 公克。 2 軸承 6個  3 電子磅秤 1臺  4 電鋸 2臺  5 榔頭 1支  6 鐵鍬 1支  7 分裝包 1批  8 iPhone 6Plus手機（IMEI：000000000000000 號，內插有國際門號000-0000-0000號SIM 卡1 張） 1支 許惇凱持用之工作機（編號B） 9 手套 1批  10 電鋸刀片 1盒  11 大麻 1 包（毛重0.011 公克）。 與本案無關 12 iPhone 6銀色手機（IMEI：000000000000000 號，內插有0000-000000 號SIM 卡1張） 1支 葉靖于使用之手機（編號A）